【裁判字號】    97,毒抗,234
【裁判日期】    970715
【裁判案由】    聲請觀察、勒戒
【裁判全文】
臺灣高等法院臺南分院刑事裁定         97年度毒抗字第234號
抗  告  人  甲○○
                      2
                    現於臺灣臺南看守所
上列抗告人因聲請觀察、勒戒案件，不服臺灣臺南地方法院97年
度毒聲字第273號中華民國97年5月14日裁定（聲請案號：臺灣臺
南地方法院檢察署97年毒偵字第309號、97年毒偵字第336號、97
年度聲觀字第188號），提起抗告，本院裁定如下：
    主  文
抗告駁回。
    理  由
一、抗告意旨略以：抗告人因違反毒品危害防制條例之施用第二
    級毒品犯行，經原審法院以97年度毒聲字第273號裁定命應
    送觀察勒戒處分，惟被告之前已於92年底曾因施用毒品行為
    接受觀察勒戒之處分（軍事法院裁定），依法於5年內曾受
    勒戒之處分，不得再送勒戒，而得逕予起訴並判處徒刑，爰
    依法提起抗告，請求撤銷原裁定云云。
二、按違反毒品危害防制條例第10條之罪者，檢察官應聲請法院
    裁定令被告入勒戒處所觀察、勒戒，其期間不得逾2月，同
    條例第20條第1項定有明文。而觀察、勒戒或強制戒治執行
    完畢釋放後，5年後再犯第10條之罪者，仍適用上開規定；5
    年內再犯同條例第10條之罪者，檢察官應依法追訴，同條例
    第20條第3項、第23條第2項亦有明文。因此，未曾違反毒品
    危害防制條例第10條之規定，或曾違反上開規定業經觀察、
    勒戒或強制戒治執行完畢釋放後超過五年者，苟再違反上開
    規定，即應由檢察官聲請法院裁定令被告入勒戒處所觀察、
    勒戒。
三、經查：
  (一)本件抗告人於91年間因犯施用毒品案件，經國防部南部地方
    軍事法院檢察署檢察官向國防部南部地方軍事法院聲請送勒
    戒處所觀察、勒戒，並經該院於91年10月30日裁定（91年度
    和裁字第321號）送觀察、勒戒後，認無繼續施用毒品之傾
    向，而由國防部南部地方軍事法院檢察署檢察官於91年12月
    17日以91年度平處（二）字第235號為不起訴處分確定，至
    觀察勒戒處分則於91年12月13日執行完畢，有臺灣高等法院
    被告全國前案紀錄表、國防部國防部南部地方軍事法院裁定
    、及國防部南部地方軍事法院檢察署檢察官不起訴處分書各
    一份在卷可稽。
  (二)嗣抗告人於前案經觀察、勒戒執行完畢五年後之97年1月24
    日7時許及同年月27日17時許，基於施用第二級毒品甲基安
    非他命之犯意，分別在其位於台南縣永康市○○○路266巷3
    0號3樓之2及其位於台南市○○○路3號住處，各施用第二級
    毒品甲基安非他命1次，為警分別於同年月5日2時40分許及
    同年月29日1時20分許，在台南縣永康市○○○路266巷30號
    3樓之2及台南市○○路及西門路交叉路口查獲之事實，業據
    被告自白不諱，復有安非他命吸食工具5組、木製研磨工具1
    支、空夾鍊袋1盒、安非他命1包（含袋重0.4公克）、電子
    磅秤1台等物扣案，暨毒品初步檢驗報告單1紙、扣押物品目
    錄表、扣押物品清單、送驗尿液及年籍對照表及詮昕科技股
    份有限公司出具之濫用藥物尿液檢驗報告表各2紙附卷可稽
    。是抗告人自白施用第二級毒品甲基安非他命，核與真實相
    符。足認抗告人確有施用第二級毒品甲基安非他命之犯行，
    可堪認定。
  (三)又抗告人前揭91年間施用毒品案件，其觀察勒戒之執行完畢
    釋放日期係於91年12月13日，有前揭資料附卷可參，依上所
    述，本案抗告人於97年1月24日及同年月27日施用毒品之時
    間，與前揭抗告人於91年12月13日之觀察勒戒之執行完畢釋
    放之時間，已逾五年期間，依同條例第20條第3項之規定，
    自應再為裁定觀察勒戒之處分，原審裁定被告應觀察勒戒處
    分，自無不合。抗告意旨稱於92年底曾因毒品案受觀察勒戒
    執行完畢，顯有誤會，從而，抗告人以其五年內曾受觀察勒
    戒之處分，不得再送勒戒為辯，自不足採。
  (四)綜上所述，原審以抗告人施用第二級毒品犯行事證明確，因
    依毒品危害防制條例第20條、觀察勒戒處分執行條例第3條
    第1項之規定，裁定抗告人送勒戒處所觀察、勒戒，經核於
    法並無不合。抗告人以上揭抗告理由指摘原審裁定不當，尚
    難認有理由，應予駁回。
四、據上論斷，應依刑事訴訟法第412條，裁定如主文。
中    華    民    國    97    年    7     月    15    日
                  刑事第四庭  審判長法  官  吳志誠
                                    法  官  陳珍如
                                    法  官  羅心芳
以上正本證明與原本無異。
不得再抗告。
                                    書記官  蔡振豐
中    華    民    國    97    年    7     月    15    日


司法院資訊處製作；財團法人民間司法改革基金會備份。
